臺灣臺中地方法院民事裁定
111年度抗字第123號
抗  告  人  蕭翔云  



相  對  人  劉思妘  
上列當事人間聲請本票裁定事件，抗告人對於民國111年4月7日
本院司法事務官所為111年度司票字第1837號裁定提起抗告，本
院合議庭裁定如下：
    主    文
抗告駁回。
抗告費用新臺幣1000元由抗告人負擔。
    理    由
一、抗告意旨略以：相對人持有抗告人於民國110年4月9日簽發
    、面額新臺幣（下同）13萬元、票號WG0000000號、免除作
    成拒絕證書之本票1紙（下稱系爭本票），聲請本院為本票
    裁定，經本院以111年度司票字第1837號裁定准予強制執行
    ，惟系爭本票應不符形式要件，況本件並無相對人所述之債
    務，縱相對人屆期提示未獲付款之情，亦屬無效。則原裁定
    依票據法第123條規定，准予強制執行，實有違誤，抗告人
    不服，為此依法提起抗告等語。並聲明：原裁定廢棄，廢棄
    部分駁回聲請人之聲請。
二、按在票據上簽名者，依票上所載文義負責；執票人向本票發
    票人行使追索權時，得聲請法院裁定後強制執行，票據法第
    第5條第1項、第123條分別定有明文。次按票據為文義證券
    ，票據上之權利義務，悉應依票據記載之文字以為決定（最
    高法院55年度台上字第1873號裁判意旨參照）。復按本票執
    票人，依票據法第123條規定，聲請法院裁定許可對發票人
    強制執行，係屬非訟事件，此項聲請之裁定及抗告法院之裁
    定，僅依非訟事件程序，以審查強制執行許可與否，並無確
    定實體上法律關係存否之效力，法院就本票形式上之要件是
    否具備予以審查為已足，至於當事人間實體上之爭執，應依
    訴訟程序另謀解決，殊不容於非訟裁定程序中為此爭執，如
    發票人就票據債務之存否有爭執時，應由發票人提起確認之
    訴，以資解決（最高法院56年度台抗字第714號、同院57年
    度台抗字第76號裁判意旨參照）。
三、經查，相對人主張其執有抗告人所簽發之系爭本票，詎經提
    示未獲付款，爰依票據法第123條規定聲請裁定許可強制執
    行等情，據其提出本票1紙為證（原本已發還，影本附卷）
    。觀諸系爭本票具備本票之應記載事項，且發票人欄有抗告
    人之簽名、指印，形式上抗告人即為發票人，另相對人已敘
    明其有對抗告人為付款之提示，是原裁定准許相對人之聲請
    ，並無不合，抗告意旨稱上開本票不符形式上要件云云，洵
    非可採。至抗告意旨另稱本件並無相對人所述之債務等情，
    核屬實體上之爭執，應依訴訟程序另謀解決，殊不容於本件
    非訟裁定程序中為此爭執。從而，抗告人提起本件抗告，為
    無理由，應予駁回。
四、次按非訟事件依法應由關係人負擔費用者，法院裁定命關係
    人負擔時，應一併確定其數額，非訟事件法第24條第1項定
    有明文。爰依法確定本件抗告程序費用額為1000元，由抗告
    人負擔。
五、據上論結，本件抗告為無理由，依非訟事件法第46條、第21
    條第2項、第24條第1項，民事訴訟法第495條之1第1項、第4
    49條第1項、第95條、第78條，裁定如主文。
中    華    民    國   111    年     5    月     10   日
                  民事第五庭  審判長法  官  陳文爵
                                    法  官  施懷閔
                                    法  官  陳盈睿
以上為正本係照原本作成。
本裁定不得再抗告。
中    華    民    國   111    年     5    月     11   日
                                    書記官  張卉庭